【裁判字號】    97,消債更,30
【裁判日期】    980117
【裁判案由】    更生事件
【裁判全文】
臺灣澎湖地方法院民事裁定            97年度消債更字第30號
聲  請  人  甲○○
即  債務人
代  理  人  魯惠良律師
上列當事人聲請消費者債務清理事件，本院裁定如下：
    主  文
債務人甲○○自中華民國九十八年一月十七日上午十時起開始更
生程序。
    理  由
一、按法院開始更生程式之裁定，應載明其年、月、日、時，並
    即時發生效力，消費者債務清理條例第45條第1項定有明文
    。
二、本件債務人主張：債務人因積欠無擔保債務共新臺幣（下同
    ）909,476元，於消費者債務清理條例施行後，曾以書面向
    最大債權金融機構遠東國際商業銀行股份有限公司（下稱遠
    東商銀）申請前置協商，因債務人所提協商方案為每月償還
    2,600元，與遠東商銀所提每月6,000元之協商方案有落差，
    以致協商不成立。債務人目前任職於己○企業行，淨收月薪
    約16,000元，配偶乙○○收入約13,000元，二人育有1名未
    成年子女丙○○；同住之婆婆丁○○身體多重極重度殘障，
    由公公戊○○照顧，二人均無法工作，僅憑每半年所領之退
    休俸貼補家用，因此由債務人及乙○○共同負擔不足之生活
    費用。債務人每月支出如下：房租12,000元、全家生活費部
    份負擔12,000元、丙○○扶養費2,000元，共計26,000元，
    債務人顯已入不敷出，有不能清償債務情事，且其無擔保或
    無優先權之債務總額未逾1,200萬元，復未經法院裁定開始
    清算程式或宣告破產，爰向本院聲請更生等語。經查：債務
    人所主張之上開事實，業據提出債權人清冊、財團法人金融
    聯合徵信中心債務清理條例前置協商專用債權人清冊、財產
    及收入狀況說明書、戶籍謄本、玉山銀行存摺影本、債務人
    97 年7月至10月薪資證明、乙○○97年5月至7月薪資單、債
    務人、乙○○、丙○○全國財產稅總歸戶財產查詢清單及95
    、96年度綜合所得稅各類所得資料清單各1份、芃福法律事
    務所97芃福字第008號函、丁○○殘障手冊等為證，並有前
    置協商申請書附卷可稽。債務人主張每月支出26,000元，雖
    有過高，惟債務人及配偶乙○○2人收入僅有29,000元，須
    共同負擔房租12,000元、一家三口生活費支出、公婆生活費
    部份補貼等，縱使有乙○○共同分擔支出，仍有不能清償債
    務情事，又查無債務人有消費者債務清理條例第6條第3項、
    第8條或第46條各款所定駁回更生聲請之事由存在，則債務
    人聲請更生，應屬有據，爰裁定如主文。
中    華    民    國    98    年    1    月  17      日
                      民事庭法  官  陳介安
上為正本係照原本作成
本件不得抗告
本裁定已於98年1月17日上午10時公告。
中    華    民    國    98    年    1    月  17      日
                            書記官  呂黎明


司法院資訊處製作；財團法人民間司法改革基金會備份。
